臺灣新竹地方法院行政訴訟判決　
109年度簡再字第4號
再審原告    史晋瑞  
再審被告    勞動部勞工保險局

代  表  人  陳琄    


訴訟代理人  劉月萍  
            高珦曦  
上列當事人因勞工保險爭議事件，對於本院中華民國109年9月7
日109年度簡字第29號確定裁定，本於行政訴訟法第273條第1項
第14款事由提起再審之訴，本院判決如下：
    主  文
再審原告之訴駁回。
再審訴訟費用由再審原告負擔。
    理  由
壹、程序事項：
一、本件原告起訴後，再審被告代表人變更為陳琄，茲據其聲明
    承受訴訟，核無不合，應予准許。
二、按行政訴訟法第236條之2第4項規定：「簡易訴訟程序之抗
    告、再審及重新審理，分別準用第4編至第6編規定。」、第
    275條第1項規定：「再審之訴專屬為判決之原行政法院管轄
    。」、第283條規定：「裁定已經確定，而有第273條之情形
    者，得準用本編之規定，聲請再審。」。又按，聲請再審顯
    無再審理由者，得不經言詞辯論，以判決駁回之，為行政訴
    訟法第283條準用同法第278條第2項所明定。
貳、實體事項：　　　　
一、爭訟概要：再審原告前因不服勞動部民國109年6月4日勞動
    法訴一字第1090000543號訴願決定，對再審被告提起行政訴
    訟，因未據繳納裁判費，經本院（下稱原審）於109年8月
    11日以109年度簡字第29號裁定（下稱系爭補費裁定）命其
    補繳裁判費新臺幣2000元，然再審原告逾期仍未繳納，經原
    審以系爭補費裁定已因寄存送達而生合法送達之效力，惟再
    審原告未遵期繳納，起訴顯不合法，經原審於109年9月7日
    以109年度簡字第29號裁定駁回再審原告之訴並經確定（下
    稱原確定裁定）。
二、再審原告意旨略以：本院原確定裁定有行政訴訟法第273條
    第1項第14款「原判決就足以影響於判決之重要證物漏未斟
    酌。」所定再審事由，再審原告問過家人均表示未看到任何
    補繳通知之物件，詢問過負責之郵差，他說有黏貼，但沒說
    貼在哪。此外，本件並非再審原告不願意如期交裁判費，且
    在再審原告在他案中（109年度簡字第33號）就直接繳了裁
    判費，本件（即109年簡字29號）沒有這麼做是因為遞狀當
    時身上沒有足夠現金。再者，雖郵局說有貼，然可能因風大
    時，騎樓常有被風吹入的葉子或垃圾，可能因此通知因此剝
    落等語。
三、再審被告意旨略以：本件再審被告寄送給再審原告之文件均
    未被退件，本件寄送地址為高峰路495號無誤，且本件有同
    居人可以代收，故而本件原補費裁定既經寄存送達已符合行
    政程序法第74條第1項之規定，本件並無存在再審原告主張
    之再審事由等語。
四、本院之判斷：
㈠、按「行政訴訟法第273條第1項第14款規定，原判決就足以影
    響於判決之重要證物漏未斟酌者，得以再審之訴對於確定終
    局判決聲明不服。所謂『原判決就足以影響於判決之重要證
    物漏未斟酌者』，係指當事人在前訴訟程序中「已提出」於
    事實審法院之證物，事實審法院漏未加以斟酌，且該證物為
    足以影響判決結果之重要證物者而言。若非前訴訟程序事實
    審法院漏未斟酌其所提出之證物，或縱經斟酌亦不足以影響
    原判決之內容，或原判決曾於理由中已說明其為不必要之證
    據者，則均不能認為具備本款規定之再審事由。」此有最高
    行政法院102年度判字第624號行政判決要旨足資參照。申言
    之，該項證物如經斟酌，原裁判將不致為如此之論斷，若縱
    經斟酌亦不足影響原裁判之內容，或原裁判曾於理由中說明
    其為不必要之證據者，均與此規定得提起再審之要件不符。
    是而，以上開事由提起再審之訴時，均必須具體指出所擬引
    用之關鍵證物，以及該證物未經終局確定判決援用之瑕疵，
    影響判決結果之具體因果關係。又按，行政訴訟法第73條第
    1項至第3項規定：「（第1項）送達不能依前2條規定為之者
    ，得將文書寄存於送達地之自治或警察機關，並作送達通知
    書2份，1份黏貼於應受送達人住居所、事務所或營業所門首
    ，1份交由鄰居轉交或置於應受送達人之信箱或其他適當之
    處所，以為送達。（第2項）前項情形，如係以郵務人員為
    送達人者，得將文書寄存於附近之郵務機構。（第3項）寄
    存送達，自寄存之日起，經10日發生效力。……」　　
㈡、經查，本件再審原告雖提出照片7張，無非係為證明原審補費
    裁定並未合法送達。然查，該等照片均係於原確定裁定後方
    才提出，況本件系爭補費裁定於109年8月11日作成後，依法
    送達至聲請人戶籍地址（即新竹市○區○○路000號），惟因未
    獲會晤聲請人亦無受領文書之同居人或受僱人，故而由郵務
    機構於109年8月18日依法寄存送達於青草湖派出所一節，有
    該裁定之送達證書（見本院109年度簡字第29號卷第32頁）
    及戶籍資料查詢（見本院卷第45頁）等可資佐憑，此部分業
    據原審於原確定裁定中明確記載，再審原告雖提出照片7張
    主張本件補費裁定並未合法送達，然尚難以該等照片認定系
    爭補費裁定未合法送達，且該證物縱經原審予以斟酌，於原
    確定裁定亦不生影響，要難據為再審之事由甚明。況，觀諸
    原確定裁定送達於同一地址（即新竹市○區○○路000號）有同
    居人收受（見本院109年度簡字第29號卷第42頁），亦得徵
    本件送達地址、送達方式應屬合法無誤。
五、綜上所述，本件再審原告雖表明再審理由之法律規定，然依
    其狀載之陳述及所提事證，顯無行政訴訟法第273條第1項第
    14款之再審事由，是認本件再審之訴乃顯無再審理由，爰不
    經言詞辯論，逕以判決駁回之。
據上論結，本件再審之訴為無理由，依行政訴訟法第283條、第2
78條第2項、第98條，判決如主文。
中　　華　　民　　國　　111 　年　　2 　　月　　25　　日
                  行政訴訟庭  法　官　李毓華
上為正本係照原本作成。
如不服本判決，應於送達後20日內，向本院提出上訴狀，其未表
明上訴理由者，應於提出上訴後20日內向本院補提理由書（均須
按他造人數附繕本），逾期未提出者，勿庸命補正，即得依行政
訴訟法第245條第1項規定以裁定駁回。上訴理由應表明關於原判
決所違背之法令及其具體內容，或依訴訟資料可認為原判決有違
背法令之具體事實。
中　　華　　民　　國　　111 　年　　3 　　月　　3 　　日
                              書記官  劉文倩